臺灣高等法院臺中分院刑事判決
110年度上易字第879號
上  訴  人  
即  被  告  陳倚章



上列上訴人因恐嚇等案件，不服臺灣臺中地方法院110年度易字
第1771號中華民國110年9月22日第一審判決（起訴案號：臺灣臺
中地方檢察署109年度偵字第34033、37779，110年度偵字第2207
0號），提起上訴，本院判決如下：
    主  文
原判決關於其附表編號6、9、11、12、18及定應執行刑部分，均
撤銷。
陳倚章犯如附表一編號9、10、16所示之罪，處如附表一編號9、
10、16所示之刑；被訴犯如附表二編號1、2部分，均無罪。
其餘上訴駁回。
撤銷改判有罪部分與上訴駁回部分所處之刑，有期徒刑部分應執
行有期徒刑拾月，拘役部分應執行拘役壹佰零伍日，如易科罰金
，均以新臺幣壹仟元折算壹日。
    事  實
一、陳倚章與甲○○前曾發生性關係，因甲○○疏離陳倚章，陳倚章
    竟為以下犯行：
  ㈠基於恐嚇之犯意，於民國109年5月13日，前往甲○○位於臺中
    市○○區○○街00巷00號之居處，將內容寫有：「我會恨到谷底
    ，我不明白你為何那麼自私自利又現實，那就不要怪我，你
    連一點機會都不給我，讓我傷痕累累，那就愛轉恨，看到你
    現在態度…我只希望…你得到報應，付出代價，要不然把這5
    年來我為你的傷心難過的青春回給我，我就放了，這就是我
    最終目的，你讓我活的生不如『死』很可惡！」之紙張，放在
    甲○○上址居處，以此加害生命或身體之事恐嚇甲○○，使甲○○
    閱讀後，認為陳倚章可能會對其不利，以讓其付出代價，而
    心生畏懼，致生危害於安全。
  ㈡基於恐嚇之犯意，於109年6月12日，前往甲○○位於臺中市○○
    區○○街00巷00號之居處，將內容寫有：「○○：這是你當初在
    新竹所種的因，我小章不會無故這樣對待別人，不是我沒感
    情，是你重重傷了我，我只希望你付出應有代價，而不是在
    這樣玩弄別人！5年青春還給我，在新竹的一切我也會還於
    你」之紙張，放在甲○○上址居處，以此加害生命或身體之事
    恐嚇甲○○，使甲○○閱讀後，認為陳倚章可能會對其不利，以
    讓其付出代價，而心生畏懼，致生危害於安全。
  ㈢基於恐嚇之犯意，於109年6月23日，前往甲○○位於臺中市○○
    區○○街00巷00號之居處，將內容寫有：「你性侵國中男生，
    你會有報應的！最好得HIV！我要去00○○○○○○○○房屋告訴所
    有同事和店東，和你總公司，你真的很淫亂，你很ㄗㄤ非常的
    ㄗㄤ，噁心，無羞恥心！爛！」之紙張，放在甲○○上址居處，
    以此加害名譽之事恐嚇甲○○，使甲○○閱讀後，認為陳倚章可
    能會去其工作地點，散布妨害名譽之言論或文書，而心生畏
    懼，致生危害於安全。
  ㈣基於恐嚇之犯意，於109年7月29日，前往甲○○位於臺中市○○
    區○○街00巷00號之居處，將內容寫有：「…你從來都沒有感
    到你傷了我，我也回不去二十幾歲的我，我真的到現在變的
    很恨你，嫉妒你，這都是你造成的，我要你付出代價來賠我
    過去這五年的痛苦，要你也感受一下那痛苦的滋味，這都是
    你造成，恨到想毀掉你，我一定要你付代價，5年前你種的『
    因』，5年後要你還這個『果』，『因果』！你還是不明白我恨你
    到什麼程度，甲○○，我真的很『恨』你，為什麼要這樣對我，
    5年來你不聞不問，你如何叫我從「對不起你的心」轉到抓
    狂恨你的心，你還不明白嗎？讓我這五年來變了一個人！」
    之紙張，放在甲○○上址居處，以此加害生命或身體之事恐嚇
    甲○○，使甲○○閱讀後，認為陳倚章可能會對其不利，以讓其
    付出代價，而心生畏懼，致生危害於安全。
  ㈤基於毀損之犯意，於109年6月至同年9月28日前之期間，前往
    甲○○位於臺中市○○區○○街00巷00號之居處，以掃把等物揮打
    甲○○所有之小米監視器，毀損該監視器，足以生損害於甲○○
    。   
  ㈥基於公然侮辱之犯意，於109年（起訴書誤載為110年）9月22
    日18時59分許至20時34分許，前往甲○○位於臺中市○○區○○街
    00巷00號之居處，潑飲料及砸雞蛋，使甲○○上址居處門口散
    發惡臭、殘留明顯污漬，表達對甲○○輕蔑、貶低之意，使甲○○受到難堪而貶損甲○○之名譽與社會評價。
  ㈦基於恐嚇之犯意，於109年9月24日，甲○○位於臺中市○○區○○
    街00巷00號之居處，將內容寫有：「你可以繼續不用理會的
    態度，但不要怪我沒提醒你，你繼續不用理會方式，絕對會
    造成你將來以後的最大痛苦，你也可以選擇不相信，不理會
    ，因為你是個大騙子，我白白難過了5年，也是你該為當初
    傷害我付出代價時候，要不是你我真的不會變了一個人，至
    於是什麼代價，已經慢慢在你身上蘊釀了，你真的很可惡，
    我卻傷痕累累，可恨，我話中有話，一點羞恥之心都沒，不
    懂檢討自己，從不認為傷了別人，可恨這一點，甲○○，你不
    看，你一定會後悔莫及！」等文字之文書，以此加害生命或
    身體之事恐嚇甲○○，使甲○○閱讀後，認為陳倚章可能會對其
    不利，以讓其付出代價而感到心生畏懼，致生危害於安全。
　㈧基於恐嚇之犯意，於109年7月至同年9月間某日，在甲○○位於
    臺中市○○區○○街00巷00號居處，向甲○○當時同居之男性友人
    庚○○表示：準備要對甲○○潑硫酸等語，以此加害生命或身體
    之事恐嚇甲○○，庚○○將之轉達甲○○，致甲○○心生畏懼，致生
    危害於安全。
  ㈨意圖散布於眾，基於散布文字誹謗之犯意，接續於109年5月9
    日至109年7月16日，前往甲○○位於臺中市○○區○○街00巷00號
    之居處，將內容寫有：「請注意：○○房屋00○○○○○○，有位本
    名○○叫『甲○○』專員，他很淫亂，噁心，跟很多數年青的少年
    發生性行為，是個大騙子，請小心此人，此人可能帶有性病
    等等之類傳染病，請勿與此人搭訕接觸，否則為害自己健康
    風險，帶來不堪痛苦後果！」之紙張，放在甲○○上址居處，
    共不特定人將該紙張拿取閱讀，復接續於109年6月至同年8
    月間某日，前往甲○○位於臺中市○○區○○路000巷00號工作處
    所，將內容寫有：「本人我被甲○○多次無套行為，內射，網
    路上已有人中鏢，請同志朋友小心此人物，本人事實，絕無
    抹黑甲○○，他專門四處跟不同人上床，小心此人有病，因為
    他都無套內射，令人作噁！」等之紙張，張貼在甲○○上址工
    作處所，使甲○○之同事辛○○等不特定人得以閱覽；又接續於
    109年8月間某日至同年9月28日間某日，前往甲○○位於臺中
    市○○區○○路000號○○○○○○○○○店之工作地點，向該加盟店之店
    長己○○，以及甲○○不特定的同事等人，訴說甲○○是同性戀、
    有愛滋病等語。而指摘傳述上開足以毀損甲○○名譽之事，使
    甲○○之名譽受損。
  ㈩基於毀損之犯意，於109年10月28日3時55分許，在甲○○位於
    臺中市○○區○○街00巷00號居所，以熱熔膠灌入該處金屬大門
    之鑰匙孔，致令不堪用，足以生損害於甲○○。
  基於恐嚇之犯意，於110年1月20日8時27分許，在不詳地點，
    以門號0000000000號，發送內容為：「如果再不把衣服拿回
    去，我就直接去找你客戶，說你都這樣害別人得病」等語之
    簡訊，至甲○○所使用之行動電話內，以此加害名譽之事恐嚇
    甲○○，使甲○○閱讀後，心生畏懼，致生危害於安全。
  基於恐嚇之犯意，於110年1月21日7時33分許，至同日22時13
    分之期間，在不詳地點，接續以門號0000000000號、000000
    0000號、0000000000號行動電話，發送內容為：「麻煩請你
    把東西給拿回去不然你的事我會跟你客戶講讓他們清楚你是
    什麼樣的為人，你真的太亂了，我知道你住哪裡，今天就會
    去找你客戶」等語、「如果你再不把衣服拿回去的話，我明
    天就直接發傳單了，我會讓所有人都知道你是怎樣的人」等
    語、「你的衣服不在拿回去的話，我500份的傳單明天就會
    準備發，我相信他的內容一定很精彩，讓外面的人知道你是
    怎樣的一個人」等語之簡訊，至甲○○所使用之行動電話內，
    以此加害名譽之事恐嚇甲○○，使甲○○閱讀後，心生畏懼，致
    生危害於安全。
  基於恐嚇之犯意，於110年2月6日9時11分許至110年2月13日1
    7時40分許之期間，在不詳地點，以門號0000000000號行動
    電話，發送內容為：「你的大鳥照我準備好了，我相信大家
    一定會喜歡看認哥ㄋ一你手中」、「一定回很精彩」、「傳
    單準備開始發放你的身體照，我相信阿大家會好好看，總共
    三百份喔」等語之簡訊，至甲○○所使用之行動電話內，以此
    加害名譽之事恐嚇甲○○，使甲○○閱讀後，心生畏懼，致生危
    害於安全。
  基於恐嚇之犯意，於110年2月22日21時32分許，在不詳地點
    ，以門號0000000000號行動電話，發送內容為：「傳單都已
    經準備好了，總共有300分，裡面有你精采的內容，我相信
    這個效果會很好」等語之簡訊，至甲○○所使用之行動電話內
    ，以此加害名譽之事恐嚇甲○○，使甲○○閱讀後，心生畏懼，
    致生危害於安全。
  基於恐嚇之犯意，於110年3月14日9時4分許，在不詳地點，
    以門號0000000000號行動電話，發送內容為：「我最後一次
    跟你說，你再不把東西拿回去，我會把你所有事情公開，讓
    你在這個○○業沒辦法生存，是你讓我那麼的心痛」等語，至
    甲○○所使用之行動電話內，以此加害名譽之事恐嚇甲○○，使
    甲○○閱讀後，心生畏懼，致生危害於安全。
　意圖散布於眾，基於誹謗之犯意，於110年3月至4月間某日至
    同年6月11日前之期間，接續前往甲○○位於臺中市○○區○○路0
    00號○○○○○○○○○店之工作地點，向不特定之員工訴說甲○○玩
    弄感情、同性戀等語，指摘傳述足以毀損甲○○名譽之事，使
    甲○○之名譽受損。　
  基於侵入建築物之犯意，於110年5月27日1時45分許，侵入甲○○所居住、位於臺中市○○區○○路0段000○0號○○○○社區00停車
    場內。後在該處發現甲○○所有之車牌號碼000-000號重型機
    車，復基於毀損之犯意，以噴漆方式，將甲○○所有之前開重
    型機車車牌與外殼噴上黃色顏料，毀損該車外觀，足以生損
    害於甲○○。
  基於侵入建築物之犯意，於110年6月1日23時25分許，無故侵
    入甲○○所居住、位於臺中市○○區○○路0段000○0號○○○○社區內
    部。
  基於毀損之犯意，於110年6月2日9時許，在臺中市○○區○○路0
    段000○0號前馬路旁，再度以噴漆方式，將甲○○所有、停放
    於該處之車牌號碼000-000號重型機車車牌噴上黑色顏料，
    並以刀子割劃上開機車座墊，毀損該機車之外觀及座墊用，
    足以生損害於甲○○。
  基於恐嚇之犯意，於110年6月28日21時42分許，在臺中市某
    處，以門號0000000000號行動電話，發送內容為：「哥哥，
    我講認真的，這是最後一次機會了，也是我最後一次等你的
    電話，如果你不相信的話，你會欲哭無淚，不要怪我沒提醒
    你，我很怨嘆你，被你玩一玩之後就被你拋棄了，因為我真
    的很不甘願你玩我的感情，這是最後一次等你電話，你不要
    怪我沒提醒你，你會非常後悔沒打這通電話給我談談」等語
    之簡訊，至甲○○所使用之行動電話內，以此加害生命或身體
    之事恐嚇甲○○，使甲○○閱讀後，認為陳倚章將對其不利，讓
    其後悔、欲哭無淚，而心生畏懼，致生危害於安全。
二、案經甲○○告訴及臺中市政府警察局第六分局報告臺灣臺中地
    方檢察署檢察官偵查起訴。
    理  由
壹、有罪（附表一）部分
一、證據能力：
    本判決下列引用之言詞及書面陳述等各項證據資料，關於被
    告以外之人於審判外陳述之傳聞供述證據，檢察官及上訴人
    即被告陳倚章（下稱被告)於審判程序中均不爭執證據能力
    ，知有傳聞證據之情形亦未於言詞辯論終結前聲明異議，本
    院審酌該等證據作成時之情況，並無取證之瑕疵或其他違法
    不當之情事，且與待證事實具有關聯性，依刑事訴訟法第15
    9條之5第2項之規定應均具有證據能力。其餘認定本案犯罪
    事實之非供述證據，經查並無違反法定程序取得之情，依刑
    事訴訟法第158條之4規定反面解釋，亦應具證據能力。
二、認定犯罪事實所憑之證據及理由：
  ㈠上揭客觀事實，被告除否認事實一㈧、外，餘均坦承不諱，
    並辯稱：上開恐嚇部分，沒有要恐嚇告訴人甲○○的意思，只
    是將其心中委屈說出或是被告訴人的行為氣到而抒發自己的
    情緒而已；誹謗部分，只是要讓人知道告訴人是一個怎樣的
    人而已，並非誹謗；事實欄一㈤是不小心弄到的，並非故意
    等語。惟查上開事實，業據被告於原審審理時坦承不諱（見
    原審卷第106至113頁），核與證人即告訴人甲○○於警詢及偵
    查中之證述、證人即○○○○大樓總幹事戊○○、即告訴人之同事
    辛○○、店長己○○、告訴人之友人庚○○於偵查中之證述相符（
    見他卷第17至20頁，偵37779號卷第21至24頁，偵22070號卷
    第25至29、31至35頁，偵34033號卷一第51至53、55、79至8
    0、83、87至88、91至93、307至314、433至444頁)，並有○○○○社區監視器錄影畫面翻拍照片6張、告訴人機車遭噴漆及
    割破椅墊之照片16張、109年5月13日之紙張照片1張、109年
    7月29日之紙張照片2張、110年2月6日至同年月13日之期間
    之簡訊畫面翻拍照片2張、110年1月20日簡訊畫面翻拍照片3
    張、110年1月21日簡訊畫面翻拍照片7張、110年3月14日簡
    訊畫面翻拍照片4張、110年2月22日簡訊畫面翻拍照片1張、
    109年7月16日之紙張照片1張、被告交予店長己○○之書信照
    片2張、109年6月至8月間某日張貼之紙張照片1張、109年6
    月23日之紙張照片1張、110年6月28日簡訊畫面翻拍照片1張
    、109年5月13日之紙張1張、109年6月至8月之紙張1張、109
    年6月12日之紙張1張、109年6月23日之紙張1張、109年7月1
    6日之紙張1張、109年7月29日之紙張1張、109年9月24日之
    紙張1張、109年9月8日之紙張1張、109年10月28日告訴人居
    處鐵門鑰匙孔遭熱熔膠灌入及屋內遭潑灑不明液體之照片6
    張、告訴人之手機簡訊畫面翻拍照片2張在卷可佐（見偵340
    33號卷一第59-75頁、第141-159頁、第161頁、第171-173頁
    、第207-209頁、第211-215頁、第217-219頁、第231-237頁
    、第239頁、第241頁、第243-245頁、第247頁、第255頁、
    第353頁、偵34033號卷二、卷四第25頁、偵37779號卷第33-
    37頁、第41頁、第45頁），亦有遭毀損之機車坐墊外皮1個
    、小米監視器2個、機車塑膠手把2個、機車儀表外罩2個、
    遭噴漆之機車後照鏡2個扣案可佐。被告雖以上詞否認事實
    一㈧、之事，然事實欄一㈧之事實，業據庚○○於偵查中證述
    在卷，核與告訴人之指述相符，且被告於原審亦為認罪之表
    示；事實欄一之事實，除告訴人證述在卷外，且被告於偵
    查中即供承確有於上揭時、地，對告訴人機車噴漆並割坐墊
    等語（見偵字第34033號卷一第347頁），且該機車確有被刀
    子割劃之情形，亦有該機車相片（見同上偵卷第153至157頁
    ）在卷可憑。是被告於本院翻異其詞而為否認，自不足採信
    。
　㈡按刑法第305恐嚇罪，所稱以加害生命、身體、自由、名譽、
    財產之事，恐嚇他人者，係指而該言語或舉動是否足以
    使他人生畏怖心，應依社會一般觀念衡量之，如行為人之言
    語、舉動，依社會一般觀念，均認係惡害之通知，而足以使
    人生畏怖心時，即可認屬恐嚇。關於事實欄一㈠至㈣、㈦、㈧、
    至、等各次之內容，均語帶威脅，明示或暗喻欲加害告
    訴人之生命、身體或名譽，顯係藉此對告訴人施以恐
    嚇；而告訴人收閱或聽聞如上之內容後，亦感覺被恐嚇而生
    畏怖心，已據告訴人於偵查中供承在卷，可見被告所撰、發
    送或所述如上各次之行為內容，依社會通念，確已使告訴人
    心生畏懼，致生危害於生命、身體或名譽之安全。是被告辯
    稱沒有要恐嚇告訴人甲○○的意思，只是將其心中委屈說出或
    是被告訴人的行為氣到而抒發自己的情緒等語，縱使為真，
    亦不影響其恐嚇之犯行而為其有利之認定。關於事實欄一㈨
    部分，被告將含上開誹謗內容之紙張置於在告訴人住處任人
    拿取或張貼在告訴人工作處所而使不特定人均得以閱覽，事
    實欄一部分，被告在告訴人工作處所向不特定員工指摘、
    傳述，顯均具有散布之意圖，且其所指摘或傳述之事為毀損
    告訴人名譽之事，而使告訴人名譽受損。被告辯稱只是要讓
    人知道告訴人是一個怎樣的人而已，並非誹謗等語，並不足
    採信。事實欄一㈤所示之監視器，除有上揭告訴人證述及被
    告於原審之自白在卷可憑，且被告確有持物弄監視器之行為
    （見偵字第34033號卷一第113頁)並有該監視器毀壞之翻拍
    相片(見同上偵卷第115、123頁）在卷可憑，顯見被告係故
    意為之而非過失，是被告辯稱是不小心弄到等語，不足採信
    。
　㈢綜上所述，被告前揭任意性自白與事實相符，堪以採信；　
  　嗣於本院關於上揭否認及無犯意之抗辯，則不足信。被告　
  　此部犯行，事證明確，應依法論科。
三、論罪：
  ㈠核被告事實欄一㈠至㈣、㈦、㈧、至、等各次所為，均係犯刑
    法第305條之恐嚇危害安全罪；事實欄一㈤、㈩、後段、所
    為，均係犯刑法第354條之毀損罪；事實欄一㈥所為，係犯刑
    法第309條第1項之公然侮辱罪；事實欄一前段、所為，均
    係犯刑法第306條第1項之侵入建築物罪；事實欄一㈨所為，
    係犯刑法第310條第2項之散布文字誹謗罪；事實欄一所為
    ，係犯刑法第310條第1項之誹謗罪，公訴意旨認係同條第2
    項之罪，尚有未洽，惟此部分已起訴，僅起訴法條錯引，援
    予變更法條如上。
  ㈡被告就事實欄一㈨、所為，係基於同一散布文字誹謗或誹謗
    之犯意，對同一被害人，在密切接近之時間，接續散布上開
    誹謗告訴人之文字或言論；就事實欄一所為，係基於同一
    恐嚇危害安全之犯意，對同一被害人，在密切接近之時間，
    接續傳送恐嚇內容之簡訊予告訴人，各次行為難以強行分離
    ，均應論以接續之一行為。
  ㈢被告前揭12次恐嚇危害安全犯行、4次毀損犯行、1次公然侮
    辱犯行、2次侵入建築物犯行及1次散布文字誹謗、1次誹謗
    犯行間，均犯意各別，行為互殊，應予分論併罰。
四、不另為無罪部分：
　㈠公訴意旨略以：⒈被告意圖散布於眾，基於散布文字誹謗之犯
    意，於109年9月8日前往甲○○位於臺中市○○區○○路000號○○○○○○○○○店之工作地點，向店長己○○遞交內容寫有：「○店長，
    我今天就不忌言跟你說明，甲○○真的很作噁，很不自愛，但
    也造成別人傷害，敢做不敢承認，很虛偽一個人，我自己很
    倒楣，甲○○經常性不工作，一天倒晚打麻將，常約不同年輕
    弟打砲，無套性行為內射，這種員工你能聘請？請深思！『
    甲○○』自稱自己是皇帝，行為如下，有別於正常人，另人作
    噁！A．在租屋處頂樓打砲！B．在保時捷車上，邊開車邊叫人
    幫他口交！C．叫不同來來3P輪幹！D．常約不同人打砲無套內
    射，極為把性病傳染給別人，梅毒、HIV、菜花！」之書信
    ，指摘傳述上開足以毀損甲○○名譽之事，使甲○○之名譽受損
    （即起訴書及原審判決書犯罪事實一後段）。因認被告此
    部分另犯刑法第310條第2項之散布文字誹謗罪嫌。⒉意圖散
    布於眾，基於誹謗之犯意，接續於110年3月至4月間某日至
    同年6月11日前之期間，前往甲○○位於臺中市○○區○○路000號
    ○○○○○○○○○店之工作地點，向該加盟店之店長己○○遞交內容
    寫有：「○店長，我並不是要搬弄是非，挑撥離間，是甲○○
    人品、道德觀很極差，我相信你選擇人才的眼光標準。請您
    務必三思，我是非常自愛的人。最後補充一點，甲○○還叫別
    人都幹他屁眼，別人吃他『大便』喝他的『尿』，人格特質極為
    有問題」之書信，指摘傳述上開足以毀損甲○○名譽之事，使
    甲○○之名譽受損（即起訴書及原審判決書犯罪事實一前段
    ）。因認被告此部分另犯刑法第310條第2項之散布文字誹謗
    罪嫌。⒊被告於109年10月28日3時55分許，在甲○○位於臺中
    市○○區○○街00巷00號居所，對該處木門、紗門、地板，潑灑
    不明液體，至甲○○所有之平板電腦螢幕遭該液體潑及，致令
    不堪用，足以生損害於甲○○（即起訴書及原審判決書犯罪事
    實一後段）。因認被告此部分另犯刑法第354條之毀損罪嫌
    。
　㈡按刑法第310條第2項之誹謗罪須行為人將足以毀損他人名譽
    之事，著為文字或繪成圖畫，散發或傳布於大眾始足當之，
    如僅告知特定人或向特定機關陳述，即與犯罪構成要件不符
    。前揭公訴意旨⒈、⒉認被告有此部分犯行，主要係以告訴人
    、己○○於偵查中之證述及上揭書信為主要論據。惟蔡叔明於
    偵查中並未證及其有將該書信公布或被告有要求要公告該書
    信（見偵字第34033號卷一第83頁），且被告於偵查中訊問
    時即辯稱寫給○店長是希望他好好思考重新定義甲○○的形象
    、人品等語、於本院亦辯稱：我只是希望店長看清楚員工等
    語，可見被告遞交上開書信僅係向蔡叔明陳述而已，並無積
    極證據足認被告有散布於眾之意圖，自難僅憑告訴人之指述
    ，遽認被告有此部分犯行，既不能證明被告犯罪，本應為無
    罪之諭知，惟公訴人認此部分與前揭事實一㈨即起訴書犯罪
    事實一前段及即起訴書犯罪一後段有罪部分具有接續犯
    之實質上一罪或法規競合關係，爰均不另為無罪之諭知。
　㈢刑法第354條毀損罪，所稱「致令不堪用」係指以毀棄、損壞
    以外之其他方法，雖未毀損原物，但其物之效用喪失者而言
    。前揭公訴意旨⒊認被告有此部分犯行，主要係以告訴人偵
    查中之證述及上揭平板電腦螢幕遭該液體潑及等為主要論據
    。惟依卷附之平板電腦螢幕固有不明液體散在螢幕上（見偵
    字第37779號第37頁），告訴人稱該液體係金漆等語（見偵
    字第34033號卷一第436頁），然被告於偵查中即辯稱僅係水
    彩而已（見同上偵卷第464頁）、原審並辯稱抺布就能擦掉
    等語（見原審卷第39頁），事證已有不明，又卷內並未經勘
    驗，或何估價單，或足以證明該平板螢幕喪失其效用之證明
    ，自難僅憑告訴人之指述，遽認被告有此部分犯行，應為被
    告有利之認定，既不能證明被告犯罪，本應為無罪之諭知，
    惟公訴人認此部分與前揭事實一㈩即起訴書犯罪事實一前段
    有罪部分具有接續犯之實質上一罪關係，爰不另為無罪之諭
    知。
五、上訴駁回部分（附表一編號1至8、11至15、17至21即原判決
    附表編號1至5、7至8、10、13至17、19至23部分）：
　㈠原判決認被告此部分犯行，均事證明確，並審酌被告自109年
    5月13日起至110年6月28日止，屢次對告訴人為前揭恐嚇、
    毀損、公然侮辱、侵入建築物等各次犯行之犯罪手段、對告
    訴人所生危害，及被告坦承犯行，惟迄今仍未賠償告訴人所
    受損害之犯後態度，兼衡其於原審審理中自陳高職肄業之智
    識程度、曾從事○○○、○○○○○、○○之生活狀況，及其素行等一
    切情狀，各量處如其附表編號1至5、7至8、10、13至17、19
    至23即本判決附表一編號1至8、11至15、17至21部分所示之
    刑，並各諭知易科罰金之折算標準。核其認事用法並無違誤
    ，量刑亦稱妥適，應予維持。
　㈡被告以上詞上訴，並無足取，已據本院敘明如上。另請求從
    輕量刑及判處緩刑等語。惟原審判決已依刑法第57條之規定
    審酌被告上開一切情狀而量處上述罪刑，核其認事用法並無
    不當，所處之刑符合罰當其罪之原則，並無輕重失衡之情形
    ，是其上訴請求從輕刑，並無理由。再者，依被告犯罪狀況
    達1年之久，顯非偶發之初犯，又未獲告訴人原諒或與之和
    解，仍有再犯之虞，自不宜為緩刑之宣告。從而被告此部分
    之上訴，並無理由，應予駁回。
六、撤銷改判部分（原判決附表11、12、18及定其應執行部分)
    ：
　㈠原審認被告此部分犯行事證明確，予以論罪科刑，固非無見
    。惟查：關於原判決其附表11、12、18部分，有如上述四應
    不另為無罪之情形，仍遽以論罪科刑，自有未洽，且被告亦
    執此上訴，應認被告此部分之上訴為有理由，由本院將此部
    分予以撤銷改判。又原判決上開部分既經撤銷，且有如後述
    應諭知無罪部分（詳貳所述），則原判決定應執行刑部分，
    即失所依據，亦應併予撤銷。
　㈡爰以行為之責任為基礎，審酌被告自109年5月9日起至109年8
    月間及110年3、4月間至6月11日前之期間，對告訴人為前揭
    誹謗及於109年10月28日對告訴人為毀損犯行之犯罪手段、
    對告訴人所生危害，及被告坦承犯行，惟迄今仍未賠償告訴
    人所受損害之犯後態度，兼衡其於原審審理中自陳高職肄業
    之智識程度、曾從事○○○、○○○○○、○○之生活狀況，及其素行
    等一切情狀，各量處如附表一編號9、10、16所示之刑，並
    各諭知易科罰金之折算標準。
　㈢又衡酌被告前揭撤銷改判及上訴駁回部分之犯罪類型、行為
    態樣、所侵害之法益、責任非難性，並考量刑罰邊際效應隨
    刑期而遞減及被告所生痛苦隨刑期而遞增，及被告社會復歸
    之可能性等情，本於罪責相當原則之要求，在法律外部性及
    內部性界限範圍內，綜合斟酌被告犯罪行為之不法與罪責程
    度，及對其施以矯正之必要性，爰就其撤銷改判與上訴駁回
    部分，有期徒刑及拘役部分，各定其應執行如主文第4項所
    示。
貳、無罪（附表二）部分
一、公訴意旨略以：㈠基於恐嚇之犯意，於109年9月15日13時25
    分許，在臺中市  某處，以門號0000000000號行動電話，發
    送內容為：「你這個死人妖，我就知道你沒有好行心，跟我
    一定幾點在對方到底我一定吉利的跟電話到底」、「我一定
    跟你絕對抗到底」等語，並附憤怒表情圖案4個，至甲○○所
    使用之行動電話內，以此加害生命或身體之事恐嚇甲○○，使
    甲○○閱讀後，認為陳倚章可能會對其不利，用盡全力與其對
    抗，以讓其付出代價，而心生畏懼，致生危害於安全。因認
    被告涉犯刑法第305條之恐嚇危害安全罪嫌（起訴書犯罪事
    實一㈥即原判決附表編號6）。㈡基於恐嚇之犯意，於109年9
    月1日至同年9月28日間某日，在臺中市某處，以門號000000
    0000號行動電話，發送內容為：「你也很會騙嘛，你讓我等
    那麼久，你說的話真的是不能信，不要以為我沒看到，你又
    趁太平阿弟不在的時候，又帶一個不同的男生準備打砲，你
    真的是噁心到不行，難過網路上傳的都是真的，我一定跟你
    拼到底，請不要玩弄別人，不然你會有報應」等語，至甲○○
    所使用之行動電話內，以此加害生命或身體之事恐嚇甲○○，
    使甲○○閱讀後，認為陳倚章可能用盡全力與其對抗、對其不
    利，而心生畏懼，致生危害於安全。因認被告涉犯刑法第30
    5條之恐嚇危害安全罪嫌（起訴書犯罪事實一㈨即原判決附表
    編號9）。
二、按犯罪事實應依證據認定之，無證據不得認定犯罪事實；不
    能證明被告犯罪者，應諭知無罪之判決，刑事訴訟法第154
    條第2 項、第301 條第1 項分別定有明文。次按事實之認定
    ，應憑證據，如未能發現相當證據，或證據不足以證明，自
    不能以推測或擬制之方法，以為裁判基礎。且刑事訴訟上證
    明之資料，無論其為直接證據或間接證據，均須達於通常一
    般人均不致於有所懷疑，而得確信其為真實之程度，始得據
    為有罪之認定，若其關於被告是否犯罪之證明未能達此程度
    ，而有合理性懷疑之存在，致使無從形成有罪之確信，根據
    「罪證有疑，利於被告」之證據法則，即不得遽為不利於被
    告之認定。又按檢察官就被告犯罪事實，應負舉證責任，並
    指出證明之方法，刑事訴訟法第161 條第1 項定有明文。因
    此，檢察官對於起訴之犯罪事實，應負提出證據及說服之實
    質舉證責任。倘其所提出之證據，不足為被告有罪之積極證
    明，或其指出證明之方法，無從說服法院以形成被告有罪之
    心證，基於無罪推定之原則，自應為被告無罪判決之諭知。
三、公訴意旨認被告涉犯上開罪嫌，無非係以被告部分供述、告
    訴人之證述及上揭行動電話之發送內容等為其主要論據。
四、訊據被告對其於上開時間，以上揭行動電話發送上揭內容之
    話語予告訴人，供承不諱，惟堅決否認有恐嚇告訴人之意。
    經查就公訴意旨㈠部分，被告於偵查及本院審理時辯稱：當
    時是告訴人約我後，放我鴿子、不守信用，我才氣憤地發送
    該信息給他，說要跟他抗到底，憤怒表情就是氣他在騙我等
    語（見偵字第34033號卷一第465頁，本院卷第134至135頁）
    ，而揆諸此部分之文字、表情圖案確含有指責被告不守信用
    ，對此極為憤怒，因此要與告訴人抗到底之意，惟究係要以
    何種手段與被告抗到底，依前後語義尚未見有何明示或暗示
    欲對告訴人不利之情；再者，上開文字中之「我一定跟你絕
    對抗到底」，依社會通念係要與之對抗之意，而此要與告訴
    人對抗係源自「你這個死人妖，我就知道你沒有好行心，跟
    我一定幾點在對方到底我一定吉利的跟電話到底」似指對方
    何以未守約定，並未具體或暗示要以加害生命、身體、自由
    、名譽、財產之事恐嚇告訴人，且告訴人就此亦未指出被告
    係何原因為上開書信或此段文字之真正意思為何。則依上開
    文義而言，被告似無具體或暗示欲以何種法益為加害告訴人
    之意思表示，客觀上一般人尚不足認為構成威脅，尚與恐嚇
    罪之構成要件未合。自不能僅以告訴人對此感到恐懼，遽認
    被告有此部分犯行。就公訴意旨㈡部分，被告於偵查及本院
    審理時辯稱：因我看到告訴人約不同的阿弟啊去他家，才會
    傳簡訊勸他不要那麼噁心，希望他潔身自愛，要敢做敢當。
    又因為我不希望他又用吃飯這個方式約學生，希望請他站在
    別人的立場，不要玩弄別人等語（見同上偵卷第465頁，本
    院卷第136頁）。而揆諸此部分之文義，似在指責告訴人，
    並以告訴人若確有網路上之傳言的話，即會與告訴人拼到底
    ，並希望告訴人不要玩弄別人，不然會有報應告誡告訴人。
    是公訴意旨所指之被告傳送之內容是否有明示或暗示欲對告
    訴人不利之情，非無疑義；又上開內容之文義並未具體或暗
    示欲以何種法益為加害告訴人之意思表示，且告訴人對此亦
    僅稱這些訊息會使其恐懼害怕（見同上偵卷第53頁），亦無
    從確認此事之來龍去脈，就社會通念以上文字內容尚難遽認
    有以加害生命或身體之事恐嚇甲○○之事。自不能僅以告訴人
    對此感到恐懼，遽認被告有此部分犯行。綜上所述，依公訴
    意旨所指之上開文字內容，尚難遽認被告有以加害生命或身
    體之事恐嚇甲○○之事，是被告此部分犯行，尚未達於可確信
    之程度，本於罪證有疑、利於被告之原則，應為有利於被告
    之認定，既不能證明被告此部分之犯罪，依法應為無罪之諭
    知。
五、如前所述，依卷內事證，既不能證明被告有如附表二被訴之
    犯行，依法自應為無罪之諭知。原審未予詳查，遽為被告有
    罪之判決，自非允洽，被告提起上訴，否認犯罪，指摘原判
    決不當，為有理由，應由本院將原判決此部分撤銷，改諭知
    其無罪之判決。　　
據上論結，應依刑事訴訟法第368條、第300條、第369條第1項前
段、第364條、第301條第1項第1項，判決如主文。
本案經檢察官黃怡華提起公訴，檢察官謝名冠到庭執行職務。
中　　華　　民　　國　　110 　年　　12　　月　　8 　　日
        　　刑事第二庭    審判長法　官  何　志　通
　　　　　　　　　　　　　　    法　官  許  月  馨
　　　　　　　　　　　　　　　  法　官  吳  進  發
以上正本證明與原本無異。                          
不得上訴。                                        
                                書記官  洪  宛  渝
　　　　　　　　　　　　　　　　
中　　華　　民　　國　　110 　年　　12　　月　　8 　　日

附表一：
編號 事實 宣告刑 1 一㈠ 陳倚章犯恐嚇危害安全罪，處有期徒刑貳月，如易科罰金，以新臺幣壹仟元折算壹日。 2 一㈡ 陳倚章犯恐嚇危害安全罪，處有期徒刑貳月，如易科罰金，以新臺幣壹仟元折算壹日。 3 一㈢ 陳倚章犯恐嚇危害安全罪，處有期徒刑貳月，如易科罰金，以新臺幣壹仟元折算壹日。 4 一㈣ 陳倚章犯恐嚇危害安全罪，處有期徒刑貳月，如易科罰金，以新臺幣壹仟元折算壹日。 5 一㈤ 陳倚章犯毀損罪，處拘役拾日，如易科罰金，以新臺幣壹仟元折算壹日。 6 一㈥ 陳倚章犯公然侮辱罪，處拘役拾日，如易科罰金，以新臺幣壹仟元折算壹日。 7 一㈦ 陳倚章犯恐嚇危害安全罪，處有期徒刑貳月，如易科罰金，以新臺幣壹仟元折算壹日。 8 一㈧ 陳倚章犯恐嚇危害安全罪，處有期徒刑參月，如易科罰金，以新臺幣壹仟元折算壹日。 9 一㈨ 陳倚章犯散布文字誹謗罪，處拘役參拾日，如易科罰金，以新臺幣壹仟元折算壹日。 10 一㈩ 陳倚章犯毀損罪，處拘役拾伍日，如易科罰金，以新臺幣壹仟元折算壹日。 11 一 陳倚章犯恐嚇危害安全罪，處拘役貳拾日，如易科罰金，以新臺幣壹仟元折算壹日。 12 一 陳倚章犯恐嚇危害安全罪，處拘役貳拾日，如易科罰金，以新臺幣壹仟元折算壹日。 13 一 陳倚章犯恐嚇危害安全罪，處拘役貳拾日，如易科罰金，以新臺幣壹仟元折算壹日。 14 一 陳倚章犯恐嚇危害安全罪，處拘役貳拾日，如易科罰金，以新臺幣壹仟元折算壹日。 15 一 陳倚章犯恐嚇危害安全罪，處拘役貳拾日，如易科罰金，以新臺幣壹仟元折算壹日。 16  一 陳倚章犯誹謗罪，處拘役拾伍日，如易科罰金，以新臺幣壹仟元折算壹日。 17 一前段 陳倚章犯侵入建築物罪，處拘役拾日，如易科罰金，以新臺幣壹仟元折算壹日。 18 一後段 陳倚章犯毀損罪，處拘役拾伍日，如易科罰金，以新臺幣壹仟元折算壹日。 19 一 陳倚章犯侵入建築物罪，處拘役拾日，如易科罰金，以新臺幣壹仟元折算壹日。 20 一 陳倚章犯毀損罪，處拘役拾伍日，如易科罰金，以新臺幣壹仟元折算壹日。 21 一 陳倚章犯恐嚇危害安全罪，處有期徒刑貳月，如易科罰金，以新臺幣壹仟元折算壹日。 

附表二：
編號 起訴書犯罪事實即原判決附表編號6、9 本院判決 1 一㈥ 無罪。 2 一㈨ 無罪。